# 多个股东都不构成控制的合并报表问题

提问人：woshikqf 时间：2020-06-29 11:37:09
一个股份有限公司，有 5 家国有股东，各家占比均在20%左右，董事会中各家各占 1 人，外加独董、职工董事各 1人。表决权都按公司法设置，没有特殊约定。各家都无法实质上形成控制。
在这个情况下，是各家都可以不合并报表吗？如果考虑国资监管要求，必须有一家作为合并方，是必须由持股比例相对最高的一家合并还是可以通过股东间约定的方式，指定一家进行合并呢？
先谢谢大家了！

回答人：chenyiwei
合并报表范围以控制为基础确定。这种各股东均不控制被投资公司的情况也很多见，并不要求“必须有一家作为合并方”。持股比例相对最高的股东并不必然具有对其控制权。

提问人：woshikqf 时间：2020-07-27 10:55:00
感谢陈老师，问题的后半部分，如果各股东都是国有背景，且都没有对被投资企业构成控制，但为了使被投资企业的国有资本不脱离国资监管范围，是否可以通过股东间约定的方式，指定一家进行合并？再次感谢！

回答人：chenyiwei
那要考虑受指定的一方是否具有实质控制权，以及不属于代理人。